臺灣臺東地方法院刑事判決
111年度易字第209號
公  訴  人  臺灣臺東地方檢察署檢察官
被      告  吳盈德




上列被告因竊盜案件，經檢察官提起公訴（111年度偵字第4124
號、第4358號），被告於準備程序進行中就被訴事實為有罪之陳
述，經告以簡式審判程序之旨，並聽取當事人之意見後，本院裁
定進行簡式審判程序並判決如下：
    主  文
吳盈德犯如附表「主文」欄所示之罪，各處如附表「主文」欄所
示之刑及沒收。應執行有期徒刑肆月，如易科罰金，以新臺幣壹
仟元折算壹日。　　
    事實及理由
一、本件犯罪事實及證據，除起訴書附表編號1「竊取方式欄」
　　之「開啟告訴人許先媜停放在左列地點之車牌號碼0000-00
　　號自用小客車門後，徒手且取車內物品」，應更正為「徒手
　　開啟告訴人許先媜停放在左列地點之車牌號碼0000-00號自
　　用小客車之車門後，進入竊取右列車內物品得手」；起訴書
　　附表編號2「竊取方式欄」之「開啟告訴人翁國翔停放在左
    列地點之車牌號碼000-0000號自用小貨車門後，徒手且取車
    內物品」，應更正為「徒手開啟告訴人翁國翔停放在左列地
    點之車牌號碼000-0000號自用小貨車之車門後，進入竊取右
    列車內物品得手」；證據部分另補充「臺東縣警察局臺東分
    局馬蘭派出所受理案件證明單及受理各類案件紀錄表」、「
    臺東縣警察局臺東分局豐里派出所受理案件證明單」、「刑
    案現場測繪圖」、「被告吳盈德於本院準備程序及審理中之
    自白」外，其餘均引用如檢察官附件起訴書之記載。
二、本件被告吳盈德所犯係死刑、無期徒刑或最輕本刑為3年以
    上有期徒刑以外之罪，且非高等法院管轄第一審之案件，其
    於準備程序就被訴事實為有罪之陳述(本院卷第63頁)，經本
    院告知簡式審判程序之旨，並聽取檢察官、被告之意見後，
    爰依刑事訴訟法第273條之1第1項規定，裁定本件進行簡式
    審判程序。
三、論罪科刑：
  ㈠核被告如附表編號1、2所為，均係犯刑法第320條第1項之竊
    盜罪（共2罪）。
  ㈡被告所犯上開二次竊盜犯行，分別侵害告訴人許先媜、翁國
    祥之財產監督權，犯意各別，行為互殊，應予分論併罰。
  ㈢累犯事項之判斷：
  ⒈按被告構成累犯之事實及應加重其刑之事項，均應由檢察官
    主張並具體指出證明之方法後，經法院踐行調查、辯論程序
    ，方得作為論以累犯及是否加重其刑之裁判基礎。又所謂檢
    察官應就被告構成累犯事實「具體指出證明方法」，係指檢
    察官應於法院調查證據時，提出足以證明被告構成累犯事實
    之前案徒刑執行完畢資料，例如前案確定判決、執行指揮書
    、執行函文、執行完畢（含入監執行或易科罰金或易服社會
    勞動執行完畢、數罪係接續執行或合併執行、有無被撤銷假
    釋情形）文件等相關執行資料，始足當之。至一般附隨在卷
    宗內之被告前案紀錄表，係司法機關相關人員依憑原始資料
    所輸入之前案紀錄，僅提供法官便於瞭解本案與他案是否構
    成同一性或單一性之關聯、被告有無在監在押情狀等情事之
    用，並非被告前案徒刑執行完畢之原始資料或其影本，是檢
    察官單純空泛提出被告前案紀錄表，尚難認已具體指出證明
    方法而謂盡其實質舉證責任（最高法院刑事大法庭110年度
    台上大字第5660號裁定意旨參照）。
  ⒉查本件檢察官起訴書僅記載「被告前曾受有期徒刑執行完畢
    ，有本署刑案查註紀錄表1件附卷可稽，其5年內再犯本件有
    期徒刑以上之罪，為累犯，請依刑法第47條第1項規定與釋
    字第775號解釋意旨，加重其刑」(本院卷第6頁)，並未具體
    指明足以證明「構成累犯事實」之前案徒刑執行完畢紀錄為
    何，且僅有略稱請法院審酌是否依累犯規定加重其刑，難認
    已就被告之特別惡性及對刑罰反應力薄弱等情具體指出證明
    方法，已難認盡其形式上之舉證責任，依上開說明，本院尚
    無從認定被告已構成累犯，也無從依累犯規定加重，惟仍將
    被告之前案紀錄列為量刑審酌事項。
  ㈣爰以行為人之責任為基礎，審酌被告不思以合法方式獲取所
    需，反任意竊取告訴人二人之財物，顯然欠缺尊重他人財產
    法益之觀念，所為應予非難，且迄今未能與告訴人二人達成
    和解，賠償告訴人二人之損害；且考量被告先前已有多次竊
    盜前科，有臺灣高等法院被告前案紀錄表在卷可參(本院卷
    第13頁至第32頁)，素行顯然非佳；惟其犯後均坦承犯行，
    態度尚可，且本案均係以徒手方式為之，手段尚屬平和；兼
    衡其犯罪之動機、目的、所行竊之財物價值，暨其自陳為國
    中畢業之智識程度，入監前在位於臺東市富岡之龍港餐廳工
    作，約收入約新臺幣(下同)1萬8,000元，經濟狀況勉持（本
    院卷第69頁)等一切情狀，分別量處如附表主文欄所示之刑
    ，並定其應執行之刑暨諭知易科罰金之折算標準，以資懲儆
    。
四、按犯罪所得，屬於犯罪行為人者，沒收之。前2項之沒收，
    於全部或一部不能沒收或不宜執行沒收時，追徵其價額。刑
    法第38條之1第1項前段、第3項定有明文。查被告為如起訴
    書附表編號1所示犯行所竊得之現金30元、隨身硬碟1個，以
    及如起訴書附表編號2所示犯行所竊得之現金2,000元，未據
    扣案，亦未實際合法發還被害人，爰均依刑法第38條之1第1
    項前段之規定宣告沒收，並於全部或一部不能沒收或不宜執
    行沒收時，依同條第3項之規定，追徵其價額。
據上論斷，應依刑事訴訟法第273條之1第1項、第299條第1項前
段、第310條之2、第454條第2項，判決如主文。
本案經檢察官羅佾德提起公訴，檢察官陳薇婷到庭執行公訴。
中　　華　　民　　國　　111 　年　　12　　月　　8 　　日
                  刑事第二庭  法  官  李承桓
以上正本證明與原本無異。
如不服本判決應於收受送達後20日內向本院提出上訴書狀，並應
敘述具體理由；其未敘述上訴理由者，應於上訴期間屆滿後20日
內向本院補提理由書（均須按他造當事人之人數附繕本）。「切
勿逕送上級法院」
告訴人或被害人對於本判決如有不服，請書具不服之理由狀，請
求檢察官上訴，其上訴期間之計算係以檢察官收受判決正本之日
期為準。
                              書記官  許惠棋
中　　華　　民　　國　　111 　年　　12　　月　　9 　　日
附錄本案論罪科刑法條全文：
中華民國刑法第320條
意圖為自己或第三人不法之所有，而竊取他人之動產者，為竊盜
罪，處5年以下有期徒刑、拘役或50萬元以下罰金。
意圖為自己或第三人不法之利益，而竊佔他人之不動產者，依前
項之規定處斷。
前二項之未遂犯罰之。 

附表：
編號 犯罪事實 主文  1 起訴書附表編號1 吳盈德犯竊盜罪，處有期徒刑貳月，如易科罰金，以新臺幣壹仟元折算壹日。 未扣案之犯罪所得現金新臺幣參拾元及隨身硬碟壹個沒收之，於全部或一部不能沒收或不宜執行沒收時，追徵其價額。　　　  2 起訴書附表編號2 吳盈德犯竊盜罪，處有期徒刑參月，如易科罰金，以新臺幣壹仟元折算壹日。 未扣案之犯罪所得現金新臺幣貳仟元沒收之，於全部或一部不能沒收或不宜執行沒收時，追徵其價額。  

附件：
臺灣臺東地方檢察署檢察官起訴書
                                     111年度偵字第4124號
                                     111年度偵字第4358號
　　被　　　告　吳盈德　男　46歲（民國00年0月0日生）
　　　　　　　　　　　　住臺東縣○○市○○街000號
　　　　　　　　　　　　（另案在法務部○○○○○○○執行中)
　　　　　　　　　　　　國民身分證統一編號：Z000000000號
上列被告因竊盜案件，已經偵查終結，認應該提起公訴，茲將犯
罪事實及證據並所犯法條分敘如下：
　　　　犯罪事實
一、吳盈德於附表所示時間、地點，見有機可乘，竟心生貪念，
    先後意圖為自己不法之所有，各基於竊盜之犯意，以附表方
    式，竊取附表之人所有之附表所示物品，得手後離去。嗣經
    警循線調查處理，而悉上情。
二、案經許先媜、翁國翔訴由臺東縣警察局臺東分局報告偵辦。
　　　　證據並所犯法條　　　　
一、證據清單及待證事實：
編號 證據清單　　 待證事實　　　 1 被告於警詢及偵查中之供述 坦承其確於附表所示之時、地，並以附表之方式，竊取附表所示物品之事實。 2 證人即告訴人許先媜於警詢之證述 證明其附表編號1之物品遭竊取之事實。　　　　　 3 證人即告訴人翁國翔於警詢之證述 證明其附表編號2之物品遭竊取之事實。 4 刑案現場測繪圖、刑案現場照片暨監視器畫面截圖總共15張、監視器檔案光碟共2張 佐證編號1之待證事實。 
二、核被告吳盈德所為，各係犯刑法第320條第1項之竊盜既遂罪
    嫌。被告所犯上開數罪間，犯意各別，行為互異，請分論併
    罰。被告前曾受有期徒刑執行完畢，有本署刑案查註紀錄表
    1件附卷可稽，其5年內再犯本件有期徒刑以上之罪，為累犯
    ，請依刑法第47條第1項規定與釋字第775號解釋意旨，加重
    其刑。末就附表物品，為被告竊得之贓物，均屬於被告之犯
    罪所得，請依照刑法第38條之1第1項規定宣告沒收，於全部
    或一部不能沒收或不宜執行沒收時，追徵其價額。
三、依刑事訴訟法第251條第1項提起公訴。
　　此　致
臺灣臺東地方法院
中　　華　　民　　國　 111　　年　　11　　月　　4 　　日
　　　　　　　　　　　  　檢　察　官　羅佾德
本件正本證明與原本無異
中　　華　　民　　國　 111　　年　　11　　月　　10　　日
                          書  記  官　王鈺婷
附錄本案所犯法條全文 
中華民國刑法第320條
意圖為自己或第三人不法之所有，而竊取他人之動產者，為竊盜
罪，處 5 年以下有期徒刑、拘役或 50 萬元以下罰金。
意圖為自己或第三人不法之利益，而竊佔他人之不動產者，依前
項之規定處斷。
前二項之未遂犯罰之。

附表：
編號 告訴（被害）人 時間（民國） 地點 竊取方式 物品（幣別均為新臺幣） 偵查案號 1 許先媜 111年8月31日1時11分許 臺東縣○○市○○街00號前 開啟告訴人許先媜停放在左列地點之車牌號碼0000-00號自用小客車門後，徒手且取車內物品。 現金30元、隨身硬碟1個 111年度偵字第4124號 2 翁國翔 111年9月7日2時5分許 臺東縣○○市○○路000巷00弄0號對面 開啟告訴人翁國翔停放在左列地點之車牌號碼000-0000號自用小貨車門後，徒手且取車內物品。 現金2,000元 111年度偵字第4358號